臺灣嘉義地方法院民事簡易判決
110年度嘉簡字第64號
原      告  吳庭妤  
被      告  歐陽志宜
上列當事人間因被告公然侮辱案件，原告提起請求損害賠償之刑
事附帶民事訴訟，經本院刑事庭以109年度嘉簡附民字第59號刑
事附帶民事訴訟裁定移送前來，本院於民國110年1月26日言詞辯
論終結，判決如下：
    主  文
被告應給付原告新台幣（下同）20,000元，及自民國109年11月2
5日起至清償日止，按週年利率百分之5計算之利息。
原告其餘之訴駁回。
本判決第1項得假執行。但被告如以20,000元為原告預供擔保，
得免為假執行。
    事實及理由
一、原告主張：原告與被告曾為同居男女朋友，被告竟於109年5
    月2日在其嘉義縣○○鄉○○路000號居處內，利用其門號000000
    0000號智慧型手機連結網際網路登入臉書（facebook）社群
    網站，以其臉書帳號「江銀賜」，接續在其個人臉書頁面上
    ，公開發表「江大嫂，誤差值真大…」、「真面熟的臉孔又
    差真多…」等辱罵他人外貌之貼文2則，及在臉書社團「嘉義
    大小事」（下稱系爭社團）網頁上，公開發表「…鬼娃娃」
    等辱罵他人外貌之貼文1則，並於前述3則貼文（下合稱系爭
    貼文）下方張貼原告照片數張，使不特定臉書使用者於閱讀
    上開內容後，依該文章所附照片合併觀之，可知被告所指摘
    並辱罵之人為原告，足以貶抑原告於社會上對其人格之評價
    ，致生損害於原告之名譽。被告於其公開之臉書個人頁面及
    公開之臉書社團「嘉義大小事」之網頁上，散布足以妨害原
    告名譽之系爭貼文，並非僅特定少數人可觀看，而係未來不
    特定之多數人均可瀏覽，被告不僅公然批評原告之容貌，以
    此侮辱嘲笑原告，該文字描述已嚴重造成原告內心傷害，被
    告甚將原告之照片散布於網路上供不特定人觀覽，讓所有看
    到照片之人均明確知道被告貼文所稱係指何人，令原告感到
    丟臉至極，精神所受打擊及創傷非常人所能容忍。且原告之
    照片及被告所寫之文字內容均已被他人見聞散布出去，原告
    日後尚需面對他人之眼光及說三道四，使原告長期活於恐懼
    中，對於原告未來之社交等生活無一不受影響，被告上開行
    為對原告所帶來之終身心理傷害甚鉅，爰依民法第184條第1
    項前段、第195條第1項規定提起本訴，請求被告賠償原告所
    受非財產上損害等語，並聲明：被告應給付原告35萬元，及
    自刑事附帶民事起訴狀繕本送達翌日起至清償日止，按週年
    利率百分之5計算之利息；願供擔保，請准宣告假執行。
二、被告則辯以：原告與被告交往期間即一直表示不想破壞被告
    之家庭，也不想打擾被告之配偶及小孩，但於兩造109年4月
    30日分手後，原告即以臉書之Message通訊軟體聯繫被告之
    配偶，將原告與被告之婚外情及通姦等行為告知被告配偶，
    並將原告與被告平常之對話內容截圖轉傳予被告配偶，並對
    被告提起訴訟，原告種種行為讓被告認為原告不願分手，挾
    怨報復。兩造交往期間，被告有為原告代墊部分款項，被告
    從兩造交往期間至分手，一直向原告索討該代墊款項，惟原
    告均避不見面，不願出面處理，被告因受不了原告挾怨報復
    之行為，方於網路上發表系爭貼文，被告對於鈞院109年度
    嘉簡字第1393號刑事簡易判決（下稱系爭刑案判決）認定之
    犯罪事實無意見，但被告認為一審所判刑期太重，且原告請
    求金額過高等語，並聲明：原告之訴駁回；如受不利判決，
    願供擔保請准免為宣告假執行。
三、法院之判斷：
㈠、按因故意或過失不法侵害他人之權利者，負損害賠償責任；
    不法侵害他人之身體、健康、名譽、自由、信用、隱私、貞
    操，或不法侵害其他人格法益而情節重大者，被害人雖非財
    產上之損害，亦得請求賠償相當之金額，民法第184條第1項
    前段、第195條第1項分別定有明文。原告主張被告有系爭刑
    案判決認定之犯罪事實之侵權行為，為被告所不爭執（本院
    卷第41頁）。被告於其臉書頁面及系爭社團公開發表系爭貼
    文，足以貶損原告之社會評價而不法侵害其名譽權，原告在
    精神上必感受相當之痛苦，則原告依侵權行為之法律關係請
    求被告賠償其所受非財產上損害，洵屬有據。
㈡、按名譽被侵害者，關於非財產上之損害，加害人雖亦負賠償
    責任，但以相當之金額為限，民法第195條第1項定有明文，
    所謂相當，自應以實際加害情形與其名譽影響是否重大，及
    被害者之身分地位與加害人經濟狀況等關係定之（最高法院
    47年台上字第1221號裁判意旨參照）。且慰藉金之賠償須以
    人格權遭遇侵害，使精神上受有痛苦為必要，其核給之標準
    固與財產上損害之計算不同，然非不可斟酌雙方身分資力與
    加害程度，及其他各種情形核定相當之數額（最高法院51年
    台上字第223號裁判意旨參照）。本院審酌兩造之身分、地
    位、經濟能力（有兩造稅務電子閘門財產所得調件明細表可
    參，因屬個人隱私，僅予參酌，不予揭露）、被告侵害原告
    名譽之場合、情節，與原告受害程度等，認原告請求精神慰
    撫金35萬元，尚屬過高，應以2萬元較為適當，逾此範圍之
    請求，為無理由。
四、綜上所述，原告依侵權行為之法律關係，請求被告給付原告
    2萬元，及自起訴狀繕本送達翌日即109年11月25日（109年
    度嘉簡附民字第59號卷第11頁）起至清償日止，按年息百分
    之5計算之利息，為有理由，應予准許；逾此所為請求，為
    無理由，應予駁回。
六、本件係就民事訴訟法第427條訴訟適用簡易程序所為被告部
    分敗訴之判決，爰依同法第389條第1項第3款之規定，職權
    宣告假執行，並依同法第392條第2項規定，依被告聲請宣告
    被告如預供擔保，得免為假執行。至於原告雖亦陳明願供擔
    保請准宣告假執行，然應僅為促請法院注意之性質，爰不另
    為准駁之諭知。
七、本件係刑事附帶民事訴訟，由合議庭裁定移送民事庭之事件
    ，依刑事訴訟法第504條第2項之規定，免納裁判費，亦無其
    他訴訟費用支出，本件無應確定訴訟費用額必要。
中　　華　　民　　國　　110 　年　　2 　　月　　9 　　日
                  臺灣嘉義地方法院嘉義簡易庭
                                  法　官　陳美利
以上正本係照原本作成。
如對本判決上訴，須於判決送達後20日內向本庭（嘉義市文化路
308之1號）提出上訴狀（均須按他造當事人之人數附繕本）。如
委任律師提起上訴者，應一併繳納上訴審裁判費。
中　　華　　民　　國　　110 　年　　2 　　月　　9　 　日
                                  書記官  黃士祐